【裁判字號】    92,台上,6791
【裁判日期】    921204
【裁判案由】    殺人
【裁判全文】
最高法院刑事判決                              九十二年度台上字第六七九一號
    上   訴   人  台灣高等法院檢察署檢察官
    上訴人即被告  甲○○
右上訴人等因被告殺人案件，不服台灣高等法院中華民國九十二年六月十八日第二審
更審判決（九十一年度上重更(一)字第一九號，起訴案號：台灣新竹地方法院檢察署八
十八年度偵字第一五二九號），提起上訴，本院判決如左：
    主  文
上訴駁回。
    理  由
本件原判決認定上訴人即被告（下稱被告）甲○○於民國（下同）七十九年間因盜匪
案件，經原審法院判處有期徒刑十一年確定，於八十六年一月二十三日假釋出獄，於
假釋期間內（假釋期間至九十年一月二十七日始為期滿），猶不知悔改，因其前與邱
銀田有新台幣（下同）四萬五千元票款糾紛，於前往討債三次未果，約好八十八年二
月八日晚上八時邱銀田要先給付甲○○二萬元，詎邱銀田屆時復爽約，其即萌生殺意
，攜帶其前為自衛之用所私擅改造之可發射子彈具有殺傷力之銀白色改造四五手槍二
枝（即附表一編號１之１、編號１之２之手槍，製造後因使用損壞換裝滑套、撞針等
零件）及四個彈匣，內有上開自行製造之三十二顆土造具殺傷力之子彈（上開彈匣、
子彈包含槍枝內各有一個彈匣，每個彈匣各裝填八顆子彈），另三顆子彈放在汽車上
（合計攜帶三十五顆改造子彈），邀約對竹南、竹北地區較熟，知情並與之有殺害邱
銀田殺人犯意聯絡及行為分擔之友人許源財（另案審理中，許源財自接受邀約時起，
始基於供自己犯罪用之意思與甲○○共同未經許可持有該具有殺傷力之改造槍彈），
先於八十八年二月八日晚上與許源財在苗栗縣竹南鎮不詳門牌之地點飲酒後，由其駕
駛ＤＦ｜五一九一號自小客車搭載許源財前往新竹市○○○路八號邱銀田住處找邱銀
田，並在由苗栗縣竹南鎮往新竹市途中，在該汽車內交付彈匣一個（內有子彈八顆）
予許源財持有備用，車上則留有三顆子彈。翌（九）日凌晨零時十分許，被告及許源
財到達邱銀田前揭住處附近，被告持上開二支具有殺傷力之槍枝、紅外線瞄準器及子
彈先行下車，並將汽車鑰匙交給許源財負責停車。被告下車後，在邱銀田住處門口適
遇邱銀田之妻蔡佩君駕駛汽車接送小孩自外返家，以遙控器打開鐵捲門將車開入屋內
一樓停車之際，即打開蔡佩君車門，進入該汽車內，左右手分持上開手槍頂住蔡佩君
頭部，蔡佩君先向被告求情：「你是不是要錢，我就給你錢，不要對我怎樣」，其則
詢問邱銀田在何處？未待蔡佩君回答即命令蔡佩君下車帶其去找邱銀田。此際，許源
財停車後亦進入邱銀田住處，並依被告指示關上一樓鐵門，站在蔡佩君右前車門外，
待蔡佩君回稱邱銀田不在時，許源財在屋內以三字經開罵，並要蔡佩君把邱銀田找出
來，要不然就試試看等語相恫嚇，旋以腳踢蔡佩君所駕自小客車車門數下，又一直罵
三字經，以壯聲勢，被告亦接著出言「沒有把邱銀田找出來，就沒有人可以一個一個
出去這個門」等語恐嚇蔡佩君，使蔡佩君心生畏懼，待蔡佩君下車後，許源財即要求
被告將上開二把槍枝中之一把交付予伊，被告即應許源財要求將其所持有具有殺傷力
之二支改造手槍交付一支（即附表一編號１｜２，製造後因使用損壞換裝滑套、撞針
等零件）予許源財持有。此時蔡佩君先佯裝打電話給邱銀田，再向被告偽稱無法聯絡
上邱銀田時，適被告聽到邱銀田聲音自樓上傳來，惱於蔡佩君之欺騙，即站立沙發處
持槍朝一樓冰箱側面射擊一槍，自冰箱背面貫穿其側面，子彈嵌於一樓冰箱面壁上，
致損壞冰箱（毀損部分未據告訴），並以槍抵住蔡佩君腰部要脅蔡佩君帶領其等上樓
尋找邱銀田。被告及許源財二人即基於妨害他人行動自由之犯意聯絡，共同以持槍抵
住及開槍示警之方法，剝奪蔡佩君之行動自由，強押蔡佩君前往三樓，由蔡佩君在前
、被告居中、許源財最後之順序，依次自一樓走向三樓。在此同時，邱銀田及友人葉
銀龍正在三樓客廳談話，因聽見槍聲，邱銀田遂準備下樓察看，當走至三樓樓梯口間
即遇見被告與許源財持槍共同強押蔡佩君上樓，正要從二、三樓轉折處上三樓樓梯，
被告即向前移動與在前之蔡佩君平行，蔡佩君見狀趁隙衝上三樓，將站於邱銀田身後
之小孩帶離避往三樓客廳旁房間內，被告先上前責問邱銀田「你今天不是要給我二萬
元？」邱銀田答稱「上來拿」而向右轉頭時，被告（位於上三樓樓梯）即基於殺人概
括犯意，持槍朝站在三樓樓梯口間之邱銀田頭部接續擊發三槍，二顆子彈未射中邱銀
田而分別擊中三樓樓梯間牆壁右下緣及左下緣，另一顆子彈則自邱銀田後頸穿透右耳
後部及右耳後，貫穿壁櫥射入房間衣櫥內，致邱銀田該部位受有直徑約一公分槍傷。
邱銀田中彈倒地後，被告便問許源財：「邱銀田死了？」許源財俯看並以手摸邱銀田
鼻子後（邱銀田尚有知覺，故作停止呼吸狀）答稱：「死了、死了」，被告及許源財
因誤認邱銀田已死亡，致未再射擊，許源財誤認邱銀田已死亡，認目的達成，即時停
止與被告之犯意聯絡，將所持有之上開改造手槍交還予被告（甲○○在前往邱銀田處
所途中所交付與許源財之彈匣一個及子彈八發並未一同交還與甲○○），並迅速離去
。被告於許源財下樓後，知蔡佩君躲至房間，恐其報案，乃復承其殺人之概括犯意，
持槍經走道至三樓客廳，時在客廳內之葉銀龍見被告進入客廳，多次向其求情稱「我
是來找朋友的，不要對我開槍」，被告則回以：「你越講我越要」，進而持槍以中等
距離對葉銀龍之左肩部、近距離對右後枕部接續各射擊一槍，葉銀龍遭槍擊倒地後，
其為確定蔡佩君有無報警，隨即將三樓蔡佩君房間門踹開，對蔡佩君稱，有無報警？
蔡佩君回以：房間沒有電話，並沒有報警，及央求不要傷害小孩等語。被告不為所動
，仍以概括之殺人犯意，朝蔡佩君額頭射擊一槍，因未成功擊發子彈，致該子彈快速
碰觸皮膚造成蔡佩君右前額頭擦傷血腫。此時住於對面街址之邱銀田之父邱春吉聞聲
趕來查看，於進入一樓後，正遇見自三樓下來之許源財，二人擦身而過，邱春吉當時
因尚不知發生何事（此時被告尚未對葉銀龍開槍），任令許源財離去（許源財下樓後
未開車，以跑步方式離去）。邱春吉上樓途中聽見二聲槍響（此為被告槍殺葉銀龍之
槍響），走至三樓樓梯口廁所前，看見邱銀田躺在樓梯邊，迅至客廳查看，而於走廊
與持槍之被告擦身而過，待其看見葉銀龍倒於三樓客廳血泊中，邱春吉即轉身趨前在
走道扭住被告手臂，在往四樓樓梯口處質問何以開槍殺人，二人拉扯之間造成邱春吉
左手虎口受傷（傷害部分未據告訴），並因邱春吉叫喊報警，被告遂站在往四樓樓梯
第一階處，以上開手槍指向邱春吉，稱伊剛殺人，不想再殺人，放手否則開槍等語，
以此方式強脅邱春吉行無義務之事，致邱春吉心生畏懼，而放手任由被告下樓離去。
被告甫下一樓時，見到邱春吉之妻林梅雀在鐵門外、小兒子邱混照在鐵門內，基於同
前強制之概括犯意，復手持上開手槍同時指向林梅雀、邱混照，命渠等不得報警並令
進入屋內，不然就要開槍，致林梅雀、邱混照心生畏懼不得不依言進入屋內，並由邱
混照隨即關上鐵門，而使行無義務之事。被告俟渠等進入屋內並關上鐵門後即揚長離
去。邱春吉旋即報警，並將邱銀田、葉銀龍送醫急救，葉銀龍因受有右後枕部近距離
穿透性槍傷、左肩中等距離穿透性槍傷，造成腦死及左肺穿孔，於八十八年二月十三
日上午六時四十分許，在新竹市○○路○段六０八巷十之二號不治死亡，經解剖分別
在大腦顱葉底部及左側橫膈膜上之血塊各發現一顆彈頭。邱銀田於八十八年二月九日
送南門綜合醫院急診，進行擴創術，再轉送台北市立萬芳醫院救治；蔡佩君同日前往
南門綜合醫院急診，均倖免於死。（被告製造並持有上揭槍彈部分，業經原審法院前
審判處罪刑確定在案）許源財於作案後，攜帶被告交付之彈匣一個（即附表一編號８
之１之彈匣）及子彈八發，離去現場。被告於作案後，則攜帶作案之二支改造手槍（
即附表一編號１之１、１之２之手槍）、彈匣三個、改造手槍滑套一只（附表一編號
５之２之滑套）、紅外線瞄準器一個（附表一編號１０之瞄準器）逃離現場，旋被警查
獲，並扣押其曾攜往作案現場且尚未射擊使用而餘存之子彈十一顆（鑑驗時試射五顆
，尚餘六顆，詳如附表一編號２之４所載）及上開手槍、彈匣、手槍滑套、紅外線瞄
準器等作案所用或預備之物予以扣押在案等情，係以上揭事實業經被害人邱銀田、蔡
佩君、邱春吉、林梅雀、邱混照及共犯許源財於偵查中或偵審中指證明確，復有扣案
之改造手槍、子彈等物足資佐證，邱銀田受槍擊，子彈自左後頸部穿透耳後及右耳，
該部位受有直徑約一公分之槍傷，經送醫急救，始倖免於死，亦有南門綜合醫院診斷
證明書（診斷證明書上記載傷口左耳部分係「右耳」之誤寫）及台北市立萬芳醫院病
歷一份附卷可稽，蔡佩君前額擦傷血腫，亦有南門綜合醫院診斷證明書足資佐證；葉
銀龍受槍擊，致受有右後枕部近距離穿透性槍傷、左肩中等距離穿透性槍傷，造成腦
死及左肺穿孔，經送醫不治死亡，經解剖屍體分別在大腦顱葉底部及左側橫膈膜上血
塊各發現一顆彈頭，亦經檢察官督同法醫師相驗明確，填製有相驗屍體證明書、驗斷
書、勘驗筆錄、解剖鑑定報告等附卷可稽，復經原審法院會同醫師及內政部警政署刑
事警察局勘驗現場並進行現場重建，比對現場遺留之彈著點與現場發現之彈頭、彈殼
數目等情查明無訛，為其依憑認定之證據及理由。並以被告雖於原審供認有於前揭時
地與許源財持改造手槍及子彈至邱銀田住處，及其確有持槍射擊葉銀龍之事實，惟否
認有殺人犯意及妨害自由犯行，辯稱：伊有交付一把槍及子彈予許源財，但伊並未持
槍射殺邱銀田及蔡佩君，邱銀田係遭情緒失控之許源財持槍射殺，蔡佩君係在房間內
被伊踹門時遭門板所碰傷，葉銀龍係伊與蔡佩君交談時，發現客廳沙發後面衝出一黑
影，隨即聽到一聲槍聲，伊即閃躲並朝該黑影開槍，伊係正當防衛，葉銀龍實係遭伊
誤殺，伊無殺人之犯意，且伊亦無強押蔡佩君上樓，亦未阻止邱春吉夫妻報警云云，
然查被告所辯，與上開事證不符，且經查被告於原審法院前審亦供認邱銀田係遭其持
槍擊發之子彈射中倒地，而僅以係槍枝走火為辯（見原審法院上重訴字卷第一八八頁
審判筆錄），況被告確有持槍射殺邱銀田之事實，業據共犯許源財於偵查中供稱：「
……到三樓，甲○○與邱銀田發生口角，甲○○就拿槍射邱銀田」等語（見八十八年
度偵字第一五二九號偵查卷第三十二頁）甚屬明確，且有邱銀田、蔡佩君於偵審中之
指證可資佐證，被告於開槍射擊邱銀田後，於許源財離開現場，再持槍至三樓客廳，
不顧葉銀龍之求情，故意持槍對葉銀龍之左肩部、右後枕部各射擊一槍之事實，亦經
蔡佩君於偵審中指證明確，核與卷附國立台灣大學醫學院附設醫院吳木榮醫師出具之
「法醫案例諮詢回覆書」所載「法醫學鑑定意見」所稱葉銀龍身上所受近距離及中等
距離二處槍傷等情（見附於原審法院上重訴字卷(三)第一六九頁、第一七０頁之法醫學
鑑定意見）相符；被告於槍殺葉銀龍倒地後，即至三樓蔡佩君所在之房間，將房間門
踹開，對蔡佩君問以「有無報警？」及朝蔡佩君額頭射擊一槍，因未成功擊發子彈，
致子彈快速碰觸皮膚造成蔡佩君前額頭擦傷血腫，除經蔡佩君於偵審中指證明確外，
並有鑑識人員董在發於原審法院於八十九年九月十八日會同吳木榮醫師等人勘驗現場
時供稱：在三樓房間床邊，距離床尾二十三公分處，亦撿到一顆彈頭，該彈頭含臘狀
物質，有擊發，而脫落之彈頭，沒有燃燒之痕跡等語（見原審上重訴字卷(一)第一０八
頁、背面、第一０九頁），及吳木榮醫師出具之「法醫學諮詢回覆書」內載：「被害
人蔡佩君右前額頭傷痕描述，顯示物體快速磨擦表皮並撞擊皮膚形成的皮下血腫，因
此有可能是為未擊發的子彈，快速碰觸皮膚後形成的傷痕。現場模擬時發現，……倘
若人站立在室內的地板上，則絕對不會被踹開的房門撞到，因此，對於『凶嫌於踹門
入侵時，不慎傷及被害者頭部』的說法，與現場事實並不相符」等情（見附於原審上
重更(一)字卷第一六五頁之法醫學諮詢回覆書記載）可資參酌認定。又被告有右揭妨害
蔡佩君、邱春吉、林梅雀、邱混照自由之犯行，亦業迭據蔡佩君等被害人於偵審中指
證明確，互核相符，足認被告前開所辯，係事後畏罪卸責之詞，委無足採，於理由內
詳予指駁。並以被告強押蔡佩君上三樓，先後持槍射殺邱銀田、葉銀龍及蔡佩君，其
有殺人滅口之犯意亦甚屬明顯，其殺害邱銀田、蔡佩君未遂，殺害葉銀龍既遂之行為
，係分別犯刑法第二百七十一條第二項第一項之殺人未遂罪及同法條第一項之殺人既
遂罪，其以恐嚇、持槍抵住、開槍示警等方法強押蔡佩君上樓部分之行為，僅應論以
刑法第三百零二條第一項之以不法方法剝奪人行動自由罪，其強制邱春吉、林梅雀、
邱混照使行無義務之事，係犯刑法第三百零四條第一項之強制罪，其以一行為強制林
梅雀、邱混照部分，應依想像競合犯之例，從一重處斷。關於上開妨害自由罪部分，
檢察官所引起訴法條不當，應予變更。關於強制邱混照部分，為起訴效力所及，故法
院得併予審判。被告就殺害邱銀田未遂，及剝奪蔡佩君行動自由部分，與許源財間有
犯意聯絡及行為分擔，應論為共同正犯。其持有槍、彈之行為（實即非法製造槍彈再
持有該槍彈之行為），業經原審法院以上重訴字第二七號判決以製造可發射子彈具有
殺傷力之槍枝罪（包含持有槍、彈）判處罪刑確定在案，同一持有行為不能割裂再加
以處罰。其前開二個殺人未遂、一個殺人既遂行為，時間相近，手法相同，且係出於
殺人滅口之概括犯意以為之，為連續犯，應以一殺人既遂論，公訴人認犯意各別，應
予分論併罰，尚有未洽；其所犯先後二次強制罪，犯意概括，亦應依連續犯以一罪論
；其所犯殺人既遂、剝奪人行動自由及強制罪間，有方法、結果之牽連關係，應從一
重之殺人既遂罪處斷，因而撤銷第一審不當判決，審酌被告與被害人邱銀田僅有四萬
五千元之財務糾紛，竟持槍連續射殺被害人邱銀田、葉銀龍、蔡佩君三人，造成一死
兩傷，並妨害蔡佩君等人自由，犯罪後為脫卸刑責，多方狡飾，態度不佳，惟念及被
告作案當時身懷二槍及數十發子彈，並未對蔡佩君手抱之小孩及邱春吉等人開槍射擊
，以及對蔡佩君射擊，未成功擊發子彈，並未繼續殺害蔡佩君，良心人性尚未完全泯
滅等一切犯罪情狀，適用刑法第二十八條、第五十六條、第二百七十一條第一項、第
三百零二條第一項、第三百零四條第一項、第五十五條、第三十七條第一項，第三十
八條第一項第一、二款、罰金罰鍰提高標準條例第一條前段，量處無期徒刑，褫奪公
權終身，扣案之紅外線瞄準器係被告所有供犯罪所用之物，其他槍械、子彈等物係違
禁物，分別依法宣告沒收，經核於法尚無不合。被告上訴意旨仍執上揭於原審辯解之
陳詞，否認犯罪，自非可採。檢察官上訴意旨雖稱：被告犯罪行為殘酷，犯後態度惡
劣，原判決從第一審死刑之判決改判其無期徒刑，理由牽強，顯有違誤，又其於槍殺
邱銀田、葉銀龍倒地後，突然發現房內另有蔡佩君，又另行起意殺人滅口，雖然槍殺
未遂，但此係尋仇後另行起意，原判決未予分論併罰，竟論以連續犯，亦有判決適用
法則不當之違法等語。但查原判決就如何論定被告係基於殺人之概括犯意，於持槍射
殺邱銀田未遂後，再先後射殺葉銀龍既遂、蔡佩君未遂，應論為連續犯，以一殺人既
遂罪論處等情，已詳予明所憑之證據及理由，核其該部分採證認事，並無不合。檢
察官徒憑己見，認被告槍殺蔡佩君未遂部分，係另行起意，應予分論併罰，尚非可採
。又原審審酌被告犯罪情狀，認尚無使被告與社會永久隔離之必要，而於殺人罪法定
刑度內科處被告無期徒刑，亦難指摘為有違背法令之情形。被告及檢察官之上訴均非
有理由，應併予駁回。
據上論結，應依刑事訴訟法第三百九十六條第一項，判決如主文。
中      華      民      國    九十二    年     十二     月      四      日
                              最高法院刑事第十二庭
                                  審判長法官  陳  正  庸
                                        法官  賴  忠  星
                                        法官  王  居  財
                                        法官  張  清  埤
                                        法官  林  開  任
      右正本證明與原本無異
                                              書  記  官
中      華      民      國    九十二    年     十二     月     十二     日
                                                                       Ｋ
附表一：扣案物品及沒收一覽表
┌───┬───────────┬───┬──┬──────────┬─────────────────┬───────────┐
│編  號│  物  品  名  稱      │數  量│單位│  起  獲  地  點    │          說            明        │    沒  收  依  據    │
├───┼───────────┼───┼──┼──────────┼─────────────────┼───────────┤
│      │                      │      │    │                    │一、同時起獲子彈三十八顆、彈匣四個│                      │
│      │                      │      │    │                    │    、防火帽四個、槍滑套二個、槍管│                      │
│      │                      │      │    │                    │    一支、改造工具一批、防彈背心一│                      │
│      │                      │      │    │                    │    件等。                        │                      │
│１之１│改造四五手槍          │      │    │八十八年十月二十三日│二、八十七年底在新竹縣新豐鄉租屋處│一、殺人項下沒收。    │
│      │︵槍枝管制號碼：一一０│  １  │ 把 │二十二時警方在台北市│    製造持有。                    │二、刑法第三十八條第一│
│      │0000000號，亦簡│      │    │環河南路一段六一號四│三、此把槍持往邱銀田住處作案。    │    項第一款。        │
│      │稱七七四號︶          │      │    │樓之二查獲          │四、甲○○於案發後持往台中等地，借│                      │
│      │                      │      │    │                    │    予台中綽號阿水之友人使用，因損│                      │
│      │                      │      │    │                    │    壞而由阿水獨自改裝滑套及撞針零│                      │
│      │                      │      │    │                    │    件。                          │                      │
├───┼───────────┼───┼──┼──────────┼─────────────────┼───────────┤
│      │                      │      │    │                    │一、同時起獲子彈六顆、彈匣一個。  │                      │
│      │                      │      │    │                    │二、八十七年底在新竹縣新豐鄉租屋處│                      │
│      │                      │      │    │                    │    製造持有。                    │                      │
│      │                      │      │    │                    │三、此把槍持往邱銀田住處作案。    │                      │
│１之２│改造四五手槍          │      │    │八十八年十月二十五日│四、八十八年八、九月間藏放。      │一、殺人項下沒收。    │
│      │︵槍枝管制號碼：一一０│  １  │ 把 │十六時十二分警方在嘉│五、八十八年十月二十五日查獲二把手│二、刑法第三十八條第一│
│      │0000000號，亦簡│      │    │義市○○路一二七七號│    槍均有試射過，其中一把︵七七五│    項第一款。        │
│      │稱七七五號︶          │      │    │旁一棵芒果樹下草堆起│    號︶因案發後滑套損壞，丟棄在伸│                      │
│      │                      │      │    │出查獲              │    港，換上新滑套；另一把槍︵七七│                      │
│      │                      │      │    │                    │    六號︶則未犯案。              │                      │
│      │                      │      │    │                    │六、本院再送鑑定時，因試射，滑套中│                      │
│      │                      │      │    │                    │    之撞針蓋爆裂。                │                      │
└───┴───────────┴───┴──┴──────────┴─────────────────┴───────────┘
┌───┬───────────┬───┬──┬──────────┬─────────────────┬───────────┐
│      │                      │      │    │                    │一、攜往本案現場行兇之改造子彈其中│                      │
│      │                      │      │    │                    │    十一顆。                      │                      │
│      │                      │      │    │八十八年二月九日零時│二、被告甲○○八十七年底在新竹縣新│                      │
│      │                      │      │    │四十分警方在新竹市牛│    豐鄉租屋處製造持有。          │一、殺人項下沒收。    │
│      │                      │      │    │埔北路與祥園街口查獲│三、共犯許源財殺人未遂案件扣案改造│二、刑法第三十八條第一│
│２之４│改造子彈︵被告甲○○自│11-2  │ 顆 │許源財，並在其身上起│    子彈。包括自共犯許源財身上搜得│    項第一款。        │
│      │行製造︶              │-3=6  │    │獲八顆︵含彈匣一個︶│    八顆︵一個彈匣︶、甲○○車上搜│                      │
│      │                      │      │    │，另在邱銀田住宅附近│    得三顆，計十一顆。            │                      │
│      │                      │      │    │之甲○○所駕駛ＤＦ｜│四、八十八年三月三日刑鑑字第一四六│                      │
│      │                      │      │    │五一九一號小客車上搜│    五八號鑑定時試射二顆，九十年一│                      │
│      │                      │      │    │得三顆              │    月三日刑鑑字第一八九五七一號複│                      │
│      │                      │      │    │                    │    請鑑定時再試射三顆，計試射五顆│                      │
│      │                      │      │    │                    │    ，尚餘六顆。                  │                      │
│      │                      │      │    │                    │                                  │                      │
│      │                      │      │    │                    │                                  │                      │
├───┼───────────┼───┼──┼──────────┼─────────────────┼───────────┤
│      │                      │      │    │八十八年十月二十五日│手槍主要組成零件︵內政部11.內│一、殺人項下沒收。    │
│      │                      │      │    │警方在彰化縣伸港鄉溪│警字第八六七０六八三號公告︶︵持往│二、刑法第三十八條第一│
│５之２│改造手槍滑套          │  １  │ 個 │底路口旁草堆查獲一支│邱銀田住處作案︶                  │    項第一款。        │
│      │                      │      │    │故障滑套︵槍繫葉銀龍│                                  │                      │
│      │                      │      │    │案後破裂丟棄︶。    │                                  │                      │
│      │                      │      │    │                    │                                  │                      │
├───┼───────────┼───┼──┼──────────┼─────────────────┼───────────┤
│      │                      │  １  │ 個 │八十八年二月九日零時│一、持往邱銀田住處作案。          │一、殺人項下沒收。    │
│      │                      │      │    │四十分警方在新竹市牛│二、手槍主要組成零件︵內政部11.│二、刑法第三十八條第一│
│８之１│彈匣                  │      │    │埔北路與祥園街口查獲│    內警字第八六七０六八三號公告│    項第一款。        │
│      │                      │      │    │許源財，並在其身上起│    ︶                            │                      │
│      │                      │      │    │獲八顆︵含彈匣一個︶│                                  │                      │
│      │                      │      │    │，另在邱銀田住宅附近│                                  │                      │
│      │                      │      │    │之甲○○所駕駛ＤＦ｜│                                  │                      │
│      │                      │      │    │五一九一號小客車上搜│                                  │                      │
│      │                      │      │    │得三顆              │                                  │                      │
├───┼───────────┼───┼──┼──────────┼─────────────────┼───────────┤
│      │                      │      │    │八十八年十月二十三日│被告甲○○所有供犯罪所用          │一、殺人項下沒收      │
│  １０  │紅外線瞄準器          │  １  │ 個 │二十二時警方在台北市│                                  │二、刑法第三十八條第一│
│      │                      │      │    │環河南路一段六一號四│                                  │    項第二款          │
│      │                      │      │    │樓之二查獲          │                                  │                      │
└───┴───────────┴───┴──┴──────────┴─────────────────┴───────────┘


司法院資訊處製作；財團法人民間司法改革基金會備份。
